【裁判字號】    89,易,4002
【裁判日期】    900612
【裁判案由】    違反動產擔保交易法
【裁判全文】
臺灣高雄地方法院刑事判決                        八十九年度易字第四二號
    公  訴  人  臺灣高雄地方法院檢察署檢察官
    被      告  戊○○
右列被告因違反動產擔保交易法案件，經檢察官提起公訴（八十九年度偵字第一七八
五○號），本院判決如左：
    主  文
戊○○無罪。
    理  由
一、公訴意旨係以：被告戊○○於民國八十九年四月二十五日，以動產擔保交易附條
    件買賣之方式，向丁○○經營之萬泰輪業行購買車號ＸＴＨ－四五三之機車一輛
    ，為動產擔保交易之債務人。約定總價金新台幣（下同）五萬三千一百元，分期
    給付，每月一期，標的物存放地點為高雄市○○區○○路一五二號，在價金未付
    清之前，標的物所有權仍屬於出賣人所有，買受人僅得依約占有使用，不得任意
    遷移或為其他處分。詎被告在取得標的物之後，僅繳付頭期款一萬元，即拒不付
    款，且意圖為自己不法之利益，於八十九年五月間起，將該標的物遷移逃匿不知
    去向，致出賣人追索無著受有損害，因認被告涉違反動產擔保交易法第三十八條
    之罪嫌。
二、按犯罪事實應依證據認定之，無證據不得推定其犯罪事實；又不能證明被告犯罪
    者，應諭知無罪之判決，刑事訴訟法第一百五十四條、第三百零一條第一項分別
    定有明文。本件訊據被告戊○○固坦承於右揭時地向丁○○購買機車，惟堅詞否
    認有何違反動產擔保交易法之犯行，辯稱：伊購買機車後，平日即騎用往返於高
    雄市○○區○○路一五二號住處及屏東林邊工廠上班，嗣因另案遭通緝而於林邊
    被逮捕，機車便一直停放在林邊的工廠等語。經查：
    （一）被告購買機車後，曾居住於高雄市○○區○○路一五二號，並騎機車上班
          等情，業據證人甲○○於本院九十年五月十七日審理時證述屬實。另被告
          所供其在屏東林邊上班之工廠，負責人乙○○於九十年四月二十三日經本
          院以電話與之聯繫稱：被告經通緝逮捕後，確實一直將機車停放於該處，
          有本院辦理刑案電話查詢登記表一紙附卷可佐。乙○○復透過本院取得被
          害人丁○○之電話，經與被害人聯繫後，該機車業於九十年四月二十三日
          歸還於被害人，且被害人所取回之機車亦無損壞等情，並據被害人之代理
          人丙○○於本院九十年四月二十四日、五月十七日審理時證述屬實，是被
          告所辯應可採信。
    （二）按機車本係作為交通工具使用，若係因正常、合理之使用而遷移買賣契約
          書所約定之存放處所，尚難認行為人具有不法利益之意圖。本件被告購買
          機車後，既係因上班使用而遷移他處，且事後係因在上班地點遭通緝逮捕
          ，致無法將機車再騎回約定存放之地點，況被害人事後已依被告所供述，
          順利將機車取回，益證該機車並無遭被告出賣、出質或抵押等情事，顯見
          被告遷移該機車於契約所約定之存放地點，並無不法利益之意圖甚明。此
          外，復查無其他積極之證據，足資證明被告有何違反動產擔保交易法之犯
          行，自屬不能證明被告犯罪，依法即應為無罪之諭知。
據上論斷，應依刑事訴訟法第三百零一條第一項，判決如主文。
中      華      民      國      九十      年    六      月    十二      日
                                  臺灣高雄地方法院刑事第二庭
                                      審判長法  官  黃三友
                法  官  施柏宏
                                            法  官  高英賓
右正本證明與原本無異。
如不服本判決，應於判決送達後十日內，向本院提出上訴狀。
                                            書記官  林雯琪
中      華      民      國      九十      年    六      月    十三      日


司法院資訊處製作；財團法人民間司法改革基金會備份。
